【裁判字號】    97,抗,1151
【裁判日期】    970806
【裁判案由】    聲明異議
【裁判全文】
臺灣高等法院民事裁定                  97年度抗字第1151號
抗  告  人  甲○○
抗告人因與相對人康城佳新能源科技有限公司間支付命令事件聲
明異議，對於中華民國97年6月2日臺灣臺北地方法院97年度促字
第3789號所為裁定提起抗告，本院裁定如下：
    主  文
抗告駁回。
抗告訴訟費用由抗告人負擔。
    理  由
一、按，債務人於支付命令送達後，逾二十日之不變期間始提出
    異議者，法院應以裁定駁回之， 民事訴訟法第518條定有明
    文。次按，送達不能依前二條規定為之者，得將文書寄存送
    達地之自治或警察機關，並作送達通知書兩份，一份黏貼於
    應受送達人住居所門首，另一份置於該送達處所信箱或其他
    適當位置，以為送達。寄存送達，自寄存之日起，經十日發
    生效力，民事訴訟法第138條第1、2項亦規定甚明。
二、抗告意旨略以：抗告人因與夫婿受相對人詐騙而租用五股工
    業區房屋致虧損新臺幣一千多萬元後，吵架離開該住所，即
    離開台北縣蘆洲市○○街7號12樓之2房屋，遷移至台北縣土
    城市○○路202巷1弄2號3樓。抗告人係於97年 5月14日回到
    台北縣蘆洲市○○街7號12樓之2房屋看看時，發現信箱有系
    爭支付命令領取通知書，即刻赴台北縣政府警察局蘆洲分局
    延平派出所領取，在此之前抗告人全然不知相對人聲請核發
    支付命令乙事，抗告人於97年 6月19日提出聲明異議，屬合
    法期間提出異議，該支付命令自未確定，爰請求廢棄原裁定
    等語。
三、經查，系爭支付命令送達時，抗告人之戶籍設於台北縣蘆洲
    市○○街7號12樓之2，有戶籍謄本在卷足稽（原審卷第17頁
    ），且為抗告人所自認，原法院所為之寄存送達於法並無違
    誤。依卷附資料，系爭支付命令已於97年3月6日寄存於台北
    縣政府警察局蘆洲分局延平派出所（見原審卷第18頁），依
    首開法條規定，該寄存送達於97年 3月16日已發生送達之效
    果。雖抗告人提出抗證五之房屋租賃契約書欲證明抗告人自
    97年 1月25日起承租台北縣土城市○○路202巷1弄2號3樓房
    屋，但抗告人承租房屋後戶籍並未遷移，足認抗告人並無設
    定住所於前開承租地址之意，況，抗告人自稱97年 5月14日
    回去戶籍地查看信箱，益足證抗告人亦知其送達處所應為戶
    籍地之台北縣蘆洲市○○街7號12樓之2。此外，相對人係以
    抗告人簽發之個人支票退票為由聲請原法院核發支付命令，
    抗告人主張送達可對訴外人一二三行銷通路有限公司之營業
    場所為送達，顯屬無據。綜上，系爭支付命令之寄存送達合
    法有效，而支付命令送達後二十日內為得對支付命令異議之
    期間，逾期法院即應以裁定駁回之。本件抗告人遲至97年 5
    月19日方始提出聲請撤銷確定證明書之聲請狀（原審卷第28
    頁），自已逾異議之期間，原法院以逾期為由駁回抗告人之
    聲明異議，於法洵無違誤。抗告意旨執詞指摘原裁定不當，
    求予廢棄，為無理由，應予駁回。
四、結論：本件抗告為無理由，裁定如主文。
中    華    民    國    97    年    8     月    6     日
                    民事第二庭
                        審判長法  官  吳謙仁
                              法  官  李瓊蔭
                              法  官  蘇瑞華
正本係照原本作成。
本裁定除以適用法規顯有錯誤為理由，並經本院許可外，不得再
抗告。如提起再抗告，應於收受後10日內委任律師為訴訟代理人
向本院提出再抗告狀。並繳納再抗告費新台幣１千元。
中    華    民    國    97    年    8     月    7     日
                              書記官  賴以真


司法院資訊處製作；財團法人民間司法改革基金會備份。
